臺灣高等法院刑事判決　　　　　　　　　　　　　九十三年度上易字第一一二九號
　　上　訴　人　臺灣臺北地方法院檢察署檢察官
　　被　　　告　丙○○
右上訴人因被告竊盜案件，不服臺灣台北地方法院九十二年度易字第二三二三號，中
華民國九十三年四月三十日第一審判決（起訴案號：臺灣台北地方法院檢察署九十二
年度偵字第一七○四○、一七二五一號），提起上訴，本院判決如左：
    主  文
上訴駁回。
    理  由
一、公訴意旨略以：丙○○與乙○○（另行審結）共同意圖為自己不法之所有，於民
    國九十二年七月二十七日凌晨三時許，由乙○○以具有殺傷力，足以做為兇器之
    螺絲起子、鉗子等七件工具，及鑰匙一把等物，破壞ＤＴＺ─六一九、ＬＰＥ─
    四二二、ＱＳＡ─五○六、ＦＬＩ─六三九車牌號碼等四輛機車之置物箱，竊取
    財物，同時丙○○以前開兇器，破壞臺北市○○街三巷二號「雙城花園餐廳」之
    電動鐵捲門安全設備開關，準備侵入行竊之際，因保全人員甲○○發覺而報警處
    理，當場為警查獲，因認丙○○涉有刑法第三百二十一條第一項第三款、第二款
    、第二項之罪嫌等語。
二、按案件曾經判決確定者，應諭知免訴之判決，並得不經言詞辯論為之，刑事訴訟
    法第三百零二條第一款及第三百零七條分別定有明文。又案件曾經判決確定者，
    應為免訴之判決，係以同一案件，已經法院為實體上之確定判決，該被告應否受
    刑事制裁，即因前次判決而確定，不能更為其他有罪或無罪之實體上裁判。此項
    原則，關於實質上一罪或裁判上一罪，其一部事實已經判決確定者，對於構成一
    罪之其他部分，固亦均應適用，但此種情形，係因審判不可分之關係，在審理事
    實之法院，對於全部犯罪事實，按照刑事訴訟法第二百四十六條規定本應予以審
    判，故其確定判決之既判力，亦自應及於全部之犯罪事實，此有最高法院三十二
    年上字第二五七八號、最高法院六十年台非字第七七號著有判例可資參照。
三、經查：
    (一)右揭事實業據被告丙○○於警訊、偵查中自白不諱，核與證人即被害人丁○○
      、甲○○於警訊中指述之情節相符，並有現場錄影帶翻拍照片九幀及扣案之鑰
      匙一把、工具七件等在卷可稽，得為被告自白之補強證據，足徵被告任意自白
      之真實性，是本件罪証明確，被告犯行堪以認定。
    (二)被告於九十二年五月十九日上午十二時三十分許，在臺北縣三重市○○路○段
      二九二巷七號，與另案被告王廣瀚二人，共同徒手竊取被害人徐志育所有之銅
      製刺馬丁一箱，經臺灣板橋地方法院於九十三年一月十四日以九十二年度易字
      第二二七七號判決處有期徒刑一年四月，並於九十三年二月九日確定等情，有
      該案起訴書、判決書、本院被告全國前案紀錄表、電話紀錄單附卷可查，前開
      案件與本件可認時間密接、連貫，手法相同，顯係基於概括犯意為之，屬連續
      犯，而為裁判上一罪之同一案件。雖被告於原審調查時供稱：本件起訴部分係
      臨時起意等語（見原審卷第六三頁），惟原審於審理時經詳細告知概括犯意與
      臨時起意之意義後，再行探求其就「臨時起意」之真意，被告供承：為本件犯
      行，係因自九十二年三、四月間起，即與同案被告乙○○、另案被告藍文啟、
      王瀚廣開始施用毒品，惟欠缺購買毒品資金，三人即由被告外出尋找偷且地點
      、對象，或二人、三人一組，共同竊盜所得購買毒品，於前次庭訊時回答五月
      偷竊時並未想到七月時會有再為偷竊之行為，係因無人可知二個月後之事情等
      語明確（見原審卷第一０一頁），又前開案件行為時間係「九十二年五月十九
      日」係本件犯罪時間「九十二年七月二十七日」，二案相隔僅二個月，且除上
      開二案外，另於「九十二年六月十日」、「九十二年七、八月間某日」尚涉有
      如併辦部分之「竊盜」行為，如下所述，是以上述相關案件之時間點相串連，
      被告自九十二年五月間起，每月密接涉犯竊盜之行為，時間顯係密接；其犯案
      之地點亦均係於臺北市、臺北縣三重市、蘆洲市等大臺北地區，有相當之地緣
      關係；另就竊盜之行為模式言，其多與同案被告乙○○、另案被告藍文啟三人
      或二人共同竊盜，其手段相似；雖使用之器具或有不同，然仍可見被告犯意之
      概括，則被告供稱：並非同一犯意云云，委無足採。是本案被告於九十二年七
      月二十七日竊盜之犯行，應受前開臺灣板橋地方法院九十二年度易字第二二七
      七號判決既判力所及，揆諸前揭規定及判例意旨，自應諭知免訴之判決。
四、原審依上意旨，並依刑事訴訟法第三百零二條第一款、第三百零七條規定，不經
    言詞辯論，諭知被告免訴之判決，經核並無不合。檢察官上訴猶以：本案起訴事
    實係被告於民國九十二年七月二十七日凌晨三時許，在臺北市○○街三巷二號，
    破壞鐵門準備侵入行竊之犯行，與原審認定被告於九十二年五月十九日竊盜之同
    一案件，時隔一月，並非緊接，地點亦分別在台北市、縣，且犯罪手法及共同被
    告均不同之事實，何能認被告主觀上係基於同一犯意為之？被告為何不在前案時
    供述？況被告如何能事先基於同一犯意與共同被告為犯意聯絡等情，指摘原判決
    不當，請求撤銷改判云云。惟查：依前所述，被告於九十二年五月十九日竊取被
    害人徐志育所有之銅製刺馬丁一箱後二個月復為本案犯行，二者時間密接、連貫
    ，且均係以竊取他人所有之物手法可謂相同，另被告基於竊盜之概括犯意所為之
    犯行與共犯人數之多寡亦並無關聯。綜上，檢察官之上訴，為無理由，應予駁回
    ，並不經言詞辯論為之。
五、臺灣臺北地方法院檢察署於原審併辦意旨（九十三年度偵字第二五五五）略以：
    (一)被告與同案被告乙○○、藍文啟三人共同意圖為自己不法之所有，於九十二年
    六月十日上午零時許，在臺北縣蘆洲市○○路三二三巷四七號被害人王明貴之工
    廠內，竊取被害人王明貴所有之銅線一批；(二)被告與另案被告藍文啟，於九十二
    年七、八月間某日，在臺北縣三重市○○路○段七六巷十號熾仁企業社，竊取楊
    熾仁所有銅線二捲；(三)被告與另案被告藍文啟，於九十二年十月間，在臺北縣蘆
    洲市○○路四二二巷八二弄三二號旁工地，竊取江元輝所有之地下鐵管八支；又
    臺灣板橋地方法院檢察署於原審併辦意旨（九十三年度偵字第五九○一號）係以
    ：被告於九十三年三月十日凌晨一時許、及同日凌晨一時五十分許，在臺北縣五
    股鄉○○路一八五巷之包公廟旁，以其所有、足供兇器使用之螺絲起子一把，竊
    取被害人蒲振東所有、置放於車號ＩＥ—二九七五號自用小客車內之國道高速公
    路回數票五張，及欲被害人鄒季洪所有、置放於車號ＷＮ—九一一○號自用小客
    車物品，均認為併辦部分與本件前開原起訴部分具概括之犯意，而有連續犯關係
    等語。然本件既係為免訴之諭知，則本案已起訴部分之效力並不及於未起訴之移
    位，另行處理，併此敘明。
據上論斷，應依刑事訴訟法第三百六十八條、第三百七十二條，判決如主文。
中　　　華　　　民　　　國　　九十三　　年　　　八　　　月　　　四　　　日
                              臺灣高等法院刑事第二十四庭
                                  審判長法  官  陳  貽  男
                                        法  官  徐  世  禎
                                        法  官  李  世  貴
右正本證明與原本無異。
不得上訴。
                                        書記官  魏  汝  萍
中　　　華　　　民　　　國　　九十三　　年　　　八　　　月　　　五　　　日
